臺灣士林地方法院刑事判決　　　　　　　 96年度易字第626號
公　訴　人　臺灣士林地方法院檢察署檢察官
被　　　告　甲○○
上列被告因毒品危害防制條例案件，經檢察官提起公訴（96年度
毒偵字第547 號），因所犯最重本刑為三年以下有期徒刑之罪，
本院判決如下：
    主  文
甲○○施用第二級毒品，累犯，處有期徒刑陸月，如易科罰金以
新臺幣壹仟元折算壹日。
扣案之第二級毒品甲基安非他命貳包（合計驗餘淨重零點零公
克）均沒收銷燬之；又扣案之吸食器壹支及玻璃球壹個（保管字
號為臺灣士林地方法院九十六年度保字第三七六號）均沒收之。
    事  實
一、甲○○曾於民國95年間因毒品危害防制條例案件，經本院以
    95年度士簡字第319 號判決判處有期徒刑四月確定，迄於95
    年7 月14日易科罰金執行完畢，猶不知悔改，其曾於93年間
    因施用毒品案件，經臺灣板橋地方法院以93年度毒聲字第78
    7 號裁定送觀察勒戒，於93年6 月30日送觀察、勒戒後，因
    認無繼續施用毒品之傾向，而於93年8 月9 日觀察勒戒執行
    完畢出監，並由臺灣板橋地方法院檢察署於93年8 月27日以
    93年度核退毒偵字第194 號為不起訴處分確定在案，詎其於
    前開觀察勒戒執行完畢後五年內仍不知悔悟，竟另基於施用
    第二級毒品安非他命之犯意，於96年1 月8 日12時許，在臺
    北市○○區○○街22巷44號3 樓之住處，以將安非他命置放
    於玻璃球內燒烤吸食煙霧之方式，非法施用第二級毒品安非
    他命一次，旋於96年1 月8 日14時10分許，在上開住處內，
    為警循線前往上址經其同意執行搜索而查獲，並扣得第二級
    毒品甲基安非他命2 包，合計驗餘淨重0.03公克）、吸食器
    1 支及玻璃球1 個（保管字號為臺灣士林地方法院96年度保
    字第376 號），嗣經警徵得其同意而採尿送臺灣尖端先進生
    技醫藥股份有限公司檢驗之結果，呈甲基安非他命類陽性反
    應，始得知上情。
二、案經臺北市政府警察局中正第二分局報請臺灣士林地方法院
    檢察署檢察官偵查起訴。
    理  由
一、本件被告甲○○所犯係最重本刑為三年以下有期徒刑之罪，
    是依刑事訴訟法第284 條之1 規定，應毋庸行合議審判，而
    被告甲○○對於本判決所引用之下列各項證據方法之證據能
    力，於本院審理時均表示無意見，且於法院調查證據時，知
    有刑事訴訟法第159 條第1 項不得為證據之情形，亦未於言
    詞辯論終結前聲明異議，茲審酌該等言詞陳述及書面陳述作
    成時之情況，並無不宜作為證據之情事，依刑事訴訟法第15
    9 條之5 之規定，自得作為證據，合先敘明。
二、前揭犯罪事實，業據被告甲○○於本院審理中坦承不諱，並
    有臺北市政府警察局中正第二分局搜索扣押筆錄及扣押物品
    目錄表、現場採證照片在卷可稽，且有扣案之吸食器1 支及
    玻璃球1 個可資佐證；又其於96年1 月8 日所採集之尿液，
    經送臺灣尖端先進生技醫藥股份有限公司以氣相層析質譜儀
    檢驗之結果，呈甲基安非他命類陽性反應，此有該公司96年
    1 月19日所出具之濫用藥物檢驗報告及臺北市政府警察局偵
    辦毒品案件尿液檢體委驗單各一份附卷可稽；又扣案之透明
    晶體2 包，經送臺北市政府警察局檢驗之結果，均檢出含有
    第二級毒品甲基安非他命成分，亦有該局96年4 月27日北市
    鑑毒字第040 號鑑驗通知書一紙在卷可參；另扣案物品，經
    臺北市政府警察局中正第二分局依聯勤二０四廠製造之煙毒
    品檢驗Ａ包試劑初步檢驗結果，呈安非他命反應，亦有該局
    查獲毒品初步鑑驗報告附卷可參。按甲基安非他命經口服投
    與後，約百分之七十於二十四小時內自尿中排出，約百分之
    九十於九十六小時內自尿中排出，而其成分之檢出，與其投
    與方式、投與量、個人體質、採尿時間與檢測儀器之精密度
    等諸多因素有關，因此僅憑尿液中呈安非他命陽性反應，推
    算吸食時間距採集時間之長短，最長可能不會超過四日，亦
    有行政院衛生署藥物食品檢驗局81年2 月8 日(81) 藥檢壹
    字001156號函附卷可參，足認被告甲○○確於96年1 月8 日
    14時10分許前96小時內之某時分（應扣除查獲後採尿前之該
    段期間），施用第二級毒品安非命一次之犯行。又被告甲○
    ○曾於93年間因施用毒品案件，經臺灣板橋地方法院以93年
    度毒聲字第787 號裁定送觀察勒戒，於93年6 月30日送觀察
    、勒戒後，因認無繼續施用毒品之傾向，而於93年8 月9日
    觀察勒戒執行完畢出監，並由臺灣板橋地方法院檢察署於93
    年8 月27日以93年度核退毒偵字第194 號為不起訴處分確定
    在案，此有臺灣高等法院被告前案紀錄表、上開不起訴處分
    書及判決書各一份在卷可按，足徵被告甲○○之上開自白與
    事實相符。本件事證明確，被告甲○○之上開犯行洵堪認定
    ，應予依法論科。
三、按肅清煙毒條例業於87年5月20日由總統以華總（一）義字
    第8700099860號令將其名稱修正為毒品危害防制條例，並修
    正全文，於同年月22日生效，而該條例第二條將具成癮性、
    濫用性及對社會危害性之麻醉藥品與其製品及影響精神物質
    與其製品列為毒品，並將安非他命列為毒品危害防制條例第
    2條第1項第2款之第二級毒品，其中關於行為人施用安非他
    命之行為，亦於該條例第10條第2項明定為施用第二級毒品
    罪。又毒品危害防制條例業於92年7月9日修正公布全文，並
    於93年1月9日施行，而修正後毒品危害防制條例第20條第1
    、2、3項規定：「犯第10條之罪者，檢察官應聲請法院裁定
    ，或少年法院（地方法院少年法庭）應先裁定，令被告或少
    年入勒戒處所觀察、勒戒，其期間不得逾二月。」、「觀察
    、勒戒後，檢察官或少年法院（地方法院少年法庭）依據勒
    戒處所之陳報，認受觀察、勒戒人無繼續施用毒品傾向者，
    應即釋放，並為不起訴之處分或不付審理之裁定；認受觀察
    、勒戒人有繼續施用毒品傾向者，檢察官應聲請法院裁定或
    由少年法院（地方法院少年法庭）裁定令入戒治處所強制戒
    治，其期間為六個月以上，至無繼續強制戒治之必要為止。
    但最長不得逾一年。」、「依前項規定為觀察、勒戒或強制
    戒治執行完畢釋放後，五年後再犯第10條之罪者，適用本條
    前二項之規定。」，另於同條例第23條第1項、第2項規定：
    「依第20條第2項強制戒治期滿，應即釋放，由檢察官為不
    起訴之處分或少年法院（地方法院少年法庭）為不付審理之
    裁定。」、「觀察、勒戒或強制戒治執行完畢釋放後，五年
    內再犯第10條之罪者，檢察官或少年法院（地方法院少年法
    庭）應依法追訴或裁定交付審理。」，參照前開之規定，施
    用毒品行為人因施用毒品案件，經檢察官依該條例第20條規
    定為觀察、勒戒或強制戒治執行完畢釋放後，於五年內再犯
    第10條之罪，應由檢察官直接提起公訴。查本件被告甲○○
    前因施用毒品之行為，經法院裁定送觀察勒戒，而於93年8
    月9 日觀察勒戒執行完畢出監，復於五年內又為本件施用第
    二級毒品安非他命犯行，核其所為，係犯毒品危害防制條例
    第10條第2 項之施用第二級毒品罪。又其非法施用第二級毒
    品安非他命前非法持有第二級毒品安非他命之低度行為，為
    其非法施用之高度行為所吸收，均不另論罪。另被告甲○○
    曾於民國95年間因毒品危害防制條例案件，經本院以95年度
    士簡字第319 號判決判處有期徒刑四月確定，迄於95年7 月
    14 日 易科罰金執行完畢，此有臺灣高等法院被告前案紀錄
    表附卷可參，其前曾受有期徒刑之執行完畢，於五年以內故
    意再犯本件最重本刑為有期徒刑以上之罪，應依刑法第47條
    第1 項之規定論以累犯，並加重其刑。爰審酌被告甲○○非
    法施用第二級毒品安非他命，對個人身心戕害甚鉅，然於犯
    後尚能坦承犯行，及其品行、犯罪之動機、目的、所受之刺
    激、手段、智識程度及所生危害等一切情狀，量處如主文第
    一項所示之刑，並諭知易科罰金之折算標準。
四、扣案之第二級毒品甲基安非他命2 包（合計驗餘淨重0.03公
    克），爰均依毒品害防制條例第18條第1 項前段之規定諭知
    沒收銷燬之；又扣案之吸食器1 支及玻璃球1 個（保管字號
    為臺灣士林地方法院96年度保字第376 號），係供施用第二
    級毒品安非他命所用之物，且為被告甲○○所有，業經其供
    明在卷，爰均依刑法第38條第1 項第2 款之規定宣告沒收之
    。
據上論斷，應依刑事訴訟法第284 條之1 、第299 條第1 項前段
，毒品危害防制條例第10條第2 項、第18條第1 項前段，刑法第
11條、第41條第1 項、第47條第1 項、第38條第1 項第2 款，判
決如主文。
本案經檢察官林在培到庭執行職務。
中　　華　　民　　國　　96　　年　　5 　　月　　30　　日
　　　　　　　　　刑事第六庭  法　官　黃雅君
以上正本證明與原本無異。
如不服本判決，應於判決送達後10日內，向本院提出上訴狀。
                              書記官  彭莉婷
中　　華　　民　　國　　96　　年　　5 　　月　　30　　日
附錄本案論罪科刑法條：
毒品危害防制條例第10條第2項
施用第一級毒品者，處 6 月以上 5 年以下有期徒刑。
施用第二級毒品者，處 3 年以下有期徒刑。